臺灣臺中地方法院刑事判決　　　　　　 96年度重訴字第781號
公　訴　人　臺灣臺中地方法院檢察署檢察官
被　　　告　丙○○
選任辯護人　蔡志忠律師
被　　　告　戊○○
選任辯護人　游琦俊律師
被　　　告　己○○
指定辯護人　蕭慶鈴律師
　　　　　　林士傑律師
被　　　告　乙○○
選任辯護人　羅豐胤律師
　　　　　　黃靖閔律師
被　　　告　丁○○
選任辯護人　吳憲明律師
上列被告等因擄人勒贖案件，經檢察官提起公訴（95年度偵2573
4號、96年度偵字第1956號、偵緝字第461號），本院判決如下：
    主    文
丙○○、戊○○、己○○、乙○○、丁○○共同意圖勒贖而擄人
，丙○○累犯，處有期徒刑伍年貳月；戊○○處有期徒刑肆年肆
月；己○○累犯，處有期徒刑肆年肆月；乙○○累犯，處有期徒
刑伍年陸月；丁○○處有期徒刑伍年貳月。
    事    實
    犯罪事實
一、丙○○前因毒品危害防制條例案件，經法院判決並執行刑有
    期徒刑一年六月確定，於民國九十五年九月十四日執行完畢
    出監。又己○○前因槍砲彈藥刀械管制條例案件，經法院判
    處有期徒刑一年四月併科罰金新臺幣（下同）九萬元確定，
    有期徒刑部分於九十五年一月二十四日假釋（接續執行罰金
    易服勞役），嗣於九十五年五月九日保護管束期滿未經撤銷
    假釋以已執行完畢論。另乙○○前因妨害自由案件，經法院
    判處有期徒刑十月確定，於九十三年一月三日執行完畢出監
    。
二、庚○○（另經檢察官發布通緝）與己○○為兄弟，庚○○與
    乙○○同為臺中市○○路眷村出身自小熟識之人，丙○○、
    丁○○分別為庚○○、乙○○之手下，己○○與戊○○則為
    十餘年之好友。
  (一)庚○○、己○○於九十五年間，聽聞邵澤義有黑吃黑侵吞他
    人毒品獲利豐厚之情形，即萌生綁架邵澤義勒取贖金之念，
    並計畫擄人後將邵澤義拘禁於己○○位在臺中市○○路之房
    屋。旋於九十五年八、九月間，由庚○○邀約丙○○、乙○○參與，乙○○再指派丁○○及綽號阿明不詳姓名年籍之成
    年男子參加，另由己○○向戊○○提議加入，渠等共同基於
    意圖勒贖而擄人之犯意聯絡，謀議對邵澤義擄人勒贖。首先
    於九十五年十月間，由庚○○委託不知情之找車公司人員（
    俗稱小蜜蜂）孫少鵬，追蹤、掌握邵澤義所駕駛1799-HW號
    賓士車行蹤，並指示孫少鵬發現該車行蹤後，立即與丙○○
    聯絡。庚○○並指派丙○○、戊○○前去邵澤義所經營之時
    尚羅比（LOBBY）PUB進行勘查。
  (二)嗣於九十五年十一月五日，庚○○已掌握邵澤義之行蹤，乃
    決定執行對邵澤義之擄人勒贖計劃，並指示丙○○與戊○○
    前往租車供擄人之用，其二人即於同日晚間九時許，依庚○○指示，前往不知情之單台聲所經營之宏瑋汽車租賃有限公
    司（下稱宏瑋租車公司），由戊○○出面承租0850-HW號TOY
    OTA牌銀色自用小客車，戊○○租得後再交由丙○○駕駛。
  (三)九十五年十一月六日下午五時許，丙○○駕駛上開租得之自
    用小客車搭載庚○○及戊○○，至臺中市○○路之順成泡沫
    紅茶店，其後乙○○亦偕同丁○○及阿明到場，六人共同商
    議當晚對邵澤義擄人勒贖相關事宜，最後決定由丙○○、戊○○、丁○○及阿明下手擄人，且因己○○所有位在忠孝路
    之房屋業經法院拍賣，故將拘禁地點改為臺中市○○○街四
    三號福聯新城（警詢及偵查卷證均誤植為「富台新村」）丙
    區地下停車場。商討過程中，丙○○與戊○○先至丙○○住
    處拿取裝有手銬及未扣案無從認定具有殺傷力之槍枝之包包
    ，預備供綁架邵澤義之用。同日夜間某時，孫少鵬以其持用
    之0000-000000號手機，撥打丙○○所使用0000-000000號行
    動電話，向丙○○回報邵澤義所駕駛前開車輛之行蹤，丙○○、戊○○、丁○○及阿明即共乘上揭租得之自用小客車，
    依孫少鵬之指示駛至臺中市○○路，再尾隨邵澤義之車輛至
    臺中市○○路與美村路口之停車場，惟因邵澤義係與女友一
    同下車，進入不詳處所，丙○○等四人礙於邵澤義有他人陪
    同不便貿然行動，且彼等守候至翌日清晨四時許，仍未見邵
    澤義出現，遂取消該次擄人勒贖行動，等候時機再下手。
  (四)九十五年十一月七日下午二時許，丙○○、戊○○與庚○○
    在福聯新城丙區地下停車場會合，並共同乘車前往順成泡沫
    紅茶店，其後乙○○亦偕同丁○○及阿明到場，等待孫少鵬
    回報邵澤義之行蹤。迨於同日晚間九時許，孫少鵬回報邵澤
    義在時尚羅比PUB出現，丙○○即與戊○○共乘上開租得之
    自用小客車，丁○○則與阿明共乘另一部汽車，四人一同前
    往該PUB附近守候。
  (五)九十五年十一月八日凌晨零時許，邵澤義駕駛前開賓士車離
    開PUB，丙○○、戊○○、丁○○及阿明即尾隨邵澤義，嗣
    於同日凌晨一時三十分許，邵澤義將車停在臺中市○○路○
    段與寧漢三街口，下車向唐慶雨所經營之麵攤買麵後，走回
    賓士車旁時，丙○○、戊○○、丁○○及阿明隨即趨前將邵
    澤義圍住，並持該不明槍枝毆打邵澤義之頭部與身體（傷害
    部分，未據告訴），且共同強押邵澤義進入上揭租得之自用
    小客車後座，將邵澤義壓制在腳踏板上，並以膠帶矇住邵澤
    義雙眼、以手銬銬住其雙手，且在車內續行毆打邵澤義，丙○○等四人共乘該輛租得之自用小客車，將邵澤義擄往福聯
    新城丙區地下停車場之會議室拘禁，並向庚○○報告綁架邵
    澤義之經過。丙○○因身上及該輛租得之自用小客車內沾有
    邵澤義之血跡，遂於清洗該車輛後暫行離去，邵澤義則由戊○○、丁○○與阿明負責看守，庚○○並在會議室之門口，
    指示戊○○、丁○○及阿明對邵澤義勒索贖款三千萬元，戊○○等三人即要求邵澤義給付三千萬元之贖款，並對邵澤義
    恫嚇稱：「這次是因為你與甲○○在霧峰黑吃黑八十塊毒品
    的事情才綁架你，你要吐一點錢出來，如果不拿錢出來，就
    將你埋掉」等語，且續行對邵澤義拳打腳踢，嗣丙○○返回
    該會議室後，亦對邵澤義質問：「你黑吃黑毒品的事情，要
    拿多少錢給我們」等語，因邵澤義表示付不出三千萬元，幾
    經折衝後，丙○○等人將贖款金額降為一千萬元後，再降為
    六百萬元，邵澤義因害怕遭受不測，迫於無奈只得同意丙○○等人之要求，並表示當天僅能湊出三百萬元，且需向友人
    蔡雨霖或甲○○籌措款項始能支付。
  (六)九十五年十一月八日下午一時五十分許，丙○○與戊○○為
    將邵澤義載出籌措贖款，乃前往不知情之康秀梅所經營之順
    安小客車租賃有限公司（下稱順安租車公司），由戊○○承
    租8327-HS號TOYOTA牌銀色廂型車，戊○○與丙○○並共乘
    該廂型車前往順成泡沫紅茶店，與庚○○、乙○○會合，乙○○再駕駛0880-NH號LEXUS牌黑色自用小客車附載庚○○，
    跟隨戊○○、丙○○返回福聯新城丙區地下停車場。丙○○
    、戊○○將該輛廂型車駛入前揭會議室旁後，復與丁○○及
    阿明將邵澤義強押入該輛廂型車，並駛出福聯新城，先後往
    臺中縣太平市、臺中市○○路、北屯路、環中路、中清路等
    方向行駛，乙○○則駕駛前開LEXUS牌自用小客車附載庚○○沿路尾隨在後。丙○○等四人於沿途在該輛廂型車內，不
    斷要求邵澤義對外籌款，邵澤義因而先後於同日下午三時零
    九分、三時三十五分、三時五十一分，以其使用之0938-XXX
    778號行動電話，撥打甲○○之0916-XXX959號行動電話（號
    碼均詳卷），並對甲○○稱：「霧峰的事爆了，人家要搧肚
    子邊啦（台語，分一杯羹之意）、「我現在被抓，人家要處
    理啦，我答應人家要處理300啦，你不論如何幫我湊一下」
    等語。邵澤義每次通話完畢後，丙○○均下車向跟隨在後之
    庚○○與乙○○報告狀況。同日下午四時十一分許，邵澤義
    再以前揭行動電話與甲○○聯絡、確認後，向丙○○等四人
    表示其與甲○○所合夥所經營位在臺中市○○路之車行有一
    百萬元現金可拿取，惟因庚○○、丙○○等六人經由不詳管
    道得知檢警已開始偵辦邵澤義遭擄人勒贖一案，決定放棄取
    贖並釋放邵澤義，丙○○、戊○○、丁○○與阿明遂將該輛
    廂型車開往臺中市大肚山方向駛去，乙○○、庚○○則往臺
    中市區方向駛離。嗣於同日下午五時許，丙○○等四人在臺
    中市○○路之大肚山望高寮地區釋放邵澤義，隨即共乘該輛
    廂型車逃逸，而邵澤義則經由路人報警送醫。嗣經檢警循線
    查獲上情並陸續拘提或通緝丙○○、戊○○、乙○○、丁○○、己○○到案。
三、案經臺中市警察局第六分局及刑事警察局中部打擊犯罪中心
    報告臺灣臺中地方法院檢察署檢察官偵查起訴。
    理    由
一、被告所承認之事實及其辯解
  (一)訊據被告丙○○、戊○○、丁○○三人固皆承認渠等先於九
    十五年十一月六日晚間，為達綁架被害人邵澤義之目的，共
    同駕車尾隨邵澤義之車輛至臺中市○○路與美村路口之停車
    場，當日因有旁人在場，而未著手，之後又於九十五年十一
    月八日凌晨，在臺中市○○路○段與寧漢三街口之麵攤前，
    共同毆打邵澤義，並強押其至福聯新城地下室停車場之會議
    室拘禁，復於同日下午駕車搭載邵澤義繞行臺中縣太平市、
    臺中市○○路、北屯路、環中路、中清路等地區，途中要求
    邵澤義以電話與甲○○聯繫籌錢，最後於同日下午五時許，
    將邵澤義載往臺中市○○路大肚山望高寮釋放等事實，惟均
    矢口否認有何擄人勒贖犯行，共同辯稱：本件是庚○○說他
    與甲○○間有三百萬元之債務糾紛，因為無法找到甲○○，
    故以綁架甲○○所經營車行合夥人邵澤義之方式，欲迫使甲○○出面解決債務。渠等主觀上均無擄人取贖之意思，所為
    應僅構成妨害自由罪云云。
  (二)訊據被告己○○矢口否認有何擄人勒贖犯行，辯稱：伊沒有
    告訴戊○○有關甲○○與邵澤義黑吃黑毒品之事情，也沒有
    與庚○○或其他被告商議要將邵澤義拘禁在伊原先位於忠孝
    路之住處，伊對於本件擄人勒贖案件事先並不知情亦未參與
    云云。
  (三)訊據被告乙○○固承認其於九十五年十一月八日下午，駕車
    搭載庚○○一路尾隨被告丙○○等人之車輛繞行臺中縣市之
    事實，然矢口否認有何擄人勒贖犯行，並以：丁○○不是伊
    小弟，而是庚○○的小弟，伊並未指派丁○○參與本案。伊
    是因為自小在眷村與庚○○熟識，加上庚○○曾出錢幫伊舉
    行婚禮欠下人情，才在庚○○請託下，駕車搭載庚○○並依
    他指示路線行駛，伊事前並未與庚○○、丙○○等人約在順
    成泡沫紅茶店見面謀議綁架邵澤義之事云云置辯。
二、認定被告有罪之依據
    經查：被告等人上開擄人勒贖犯罪事實，有下列積極證據可
    資證明：
  (一)被害人邵澤義前開遭被告丙○○等人強行擄走並勒取贖款之
    事實，業據其於檢察官偵訊及本院審理時以證人身分具結證
    述在卷（見編號卷第21-23、35-37頁，編號卷第48-57
    頁，卷宗代碼對照表詳本判決末），並有其被拘禁之福聯新
    城現場遺留血跡照片二張附卷可憑（見編號卷第103、108
    頁）。而邵澤義因遭被告丙○○等人毆打，致受有頭部外傷
    合併腦震盪、頭皮多處撕裂傷、臉部多處撕裂傷、身體多處
    挫擦傷等傷害，亦有林新醫院於案發翌日（九十五年十一月
    九日）出具之診斷證書及其頭部外傷、左手遭手銬銬傷之照
    片二張在卷可稽（見編號卷第79、104頁）。由邵澤義受
    傷部位及傷勢，足見其指述遭被告丙○○等人持不明槍枝毆
    打且被銬上手銬拘禁在福聯新城之情屬實。
  (二)邵澤義遭被告丙○○等人擄走後，應渠等要求，以其所使用
    0938-XXX778號行動電話，與甲○○持用之0916-XXX959號行
    動電話聯繫（正確號碼均詳卷），兩人在電話中為下列對話
    等情，亦據證人甲○○於檢察官偵訊及本院審理時具結證述
    明確（見編號卷第217頁，編號卷第41-47頁），並有通
    訊監察譯文附卷可佐（見編號卷第13、14頁），兩人對話
    內容如下：
（第一次通話時間：95年11月8日15時09分40秒）
邵：你幫我市內找幾個認識的，比較有信用的好不好？
周：幹嘛？
邵：沒有啦，錢寄在人家那裡，差人家錢啦。
周：什麼比較有信用的？
邵：就是市內比較有知名度的啊。
周：什麼知名度？
邵：幫我忙一下。
周：我跟你說，你之前店的錢都沒有處理，我現在要跟人家調錢
    ，我這陣子也是輸得每天在籌錢。
邵：我跟你說啦，子定，明天我把車行股份讓出去，我現在真的
    差人家錢。
周：我跟你說啦，我這裡現在只有差不多40萬啦，我剛才有跟車
    行那邊，我跟他說，那你錢什麼時候要還人家？
邵：二天內。
周：你不要又，之前那個沒有理，我自己這陣子也是輸。
邵：之前的給我按一下，你也知道店做得不好。
周：你不要這樣，我自己電腦板也輸啊，這陣子也很緊啊。
邵：幫我湊一次，二天內。
周：我跟你說我今天最多差不多是，我有跟阿林先問，他說車行
    裡面戶頭差不多100啦，差不多可以拿個120，你有沒有在家
    ？
邵：沒有，我在朋友家。
周：要不然看你什麼時候要去拿跟我說。
邵：你幫我湊一下啦，我等一下打給你。
周：我沒有300啦，你這個時候打，你要我去那裡借這些，我也
    沒有票也沒有什麼，不然你把票開給我啊。
邵：你先幫我湊一下，我二天內一定還給你。
周：現在不是這個問題啊，我沒有票換不到錢啊，現在這個時候
    人家要領也沒辦法領啊，我跟你說看有沒有票嘛，有票我就
    現在幫你問啊。
邵：票我晚一點拿給你。
周：對啊，現在這個時候，如果我今天借得到，我就幫你借，我
    現在最多車行借100，你說之前的要拿給我。
（第二次通話時間：同日15時35分06秒）
周：喂。
邵：幫我忙一下，我晚一點就給你了啦。
周：你誰啦？
邵：我小義啦，你說三、四個人而已，幫我湊一下啦。
周：什麼三、四個人？
邵：你比較有在聯絡的，拜託啦。
周：我把車先停好。
邵：我等一下打給你。
（第三次通話時間：同日15時51分07秒）
邵：喂。
周：喂。
邵：聽有嗎？
周：你說。
邵：霧峰的事爆了啦，人家要搧肚子邊啦。
周：ㄟ。
邵：人家本來要抓你。
周：抓我？抓什麼我？
邵：霧峰那件事，本來要抓你，我算壞運啦。
周：嗯。
邵：誰處理的不知道，我現在被抓，人家要處理啦，我答應
    人家要處理300啦，你不論如何幫我湊一下。
周：我剛跟你說，我現在外面也是被人家欠這麼多。
邵：這些跟你都無關，你幫我湊一下，我二天還給你。
周：對啊，現在這個時候，我剛剛跟阿林借了一條100的啊，你
    說要處理也是，現在有120先拿去，剩下的看要怎麼處理，
    再處理啊，是不是這樣？車行最近進了車子也沒有什麼錢啊
    ，又不是會跑掉，對不對？處理我什麼，幹你娘我處理，要
    拿也要去公司坐來說。
邵：去哪裡坐？
周：去車行坐啊，我跟你說這也是你借的喔，也不是我借的。
邵，我等一下打給你。
（第四次通話時間：同日16時11分10秒）
邵：喂。
周：喂。
邵：你說120萬是在車行喔？
周：我這裡有20萬，我現在人在臺南啦。
邵：現在100萬在車行喔？
周：車行我是跟阿林說，因為我問阿林有沒有錢，因為最近車行
    又買了幾台車，所以大概剩100萬。
邵：是不是我過去車行拿就有了？
周：你就過去，要不然我打電話問問看。
邵：你問問看是不是我過去拿就有了。
周：你知道電話嗎？
邵：我知道。
周：你知道，就說你要過去拿，要不然我跟他說你要拿好不好？
    那個錢是你要自己補喔，是你自己借的，跟我沒有關係喔。
  (三)證人即找車公司之人孫少鵬於檢察官偵訊時具結證述：九十
    五年十月間，丙○○打電話給我，說庚○○約我在一家紅茶
    店見面，要請我幫他們找一台車，在紅茶店見面當天，庚○○、丙○○帶戊○○來，庚○○以三萬元代價委託我找
    1799-HW號賓士車，並留丙○○的電話給我，說如果找到通
    知丙○○。九十五年十一月六日晚上，我發現該賓士車出現
    在臺中市○○路與美村路口的停車場，就打電話聯絡丙○○
    ，後來丙○○就開車過來與我會合。九十五年十一月七日晚
    上九點多，我發現那台車出現在時尚羅比PUB，再次打電話
    向丙○○回報該車行蹤，並在現場等待丙○○他們過來交接
    等語（見編號卷第151、152頁）。
  (四)證人即福聯新城案發當時值班管理員盧錫昶於檢察官偵訊時
    具結證稱：九十五年十一月七日晚上九點多，庚○○進入福
    聯新城丙區地下室總幹事辦公室，後來在十一月八日凌晨，
    丙○○、戊○○及另外二名男子，開車到地下室進入會議室
    ，丙○○及戊○○在清洗車子，我看到丙○○身上有血跡，
    一直到九十五年十一月八日上午七點我下班時，庚○○等人
    都還未離開福聯新城等語（見編號卷第213、214頁）。
  (五)證人即被告乙○○女友羅家緣於檢察官偵訊時具結證述：我
    名下之0880-NH號凌志汽車，在九十五年十一月底前均是乙○○在使用等語（見編號卷第13頁）。
  (六)此外，並經：
  1.證人即被害人邵澤義女友董惠貞於警詢時證述：我於九十五
    年十一月八日凌晨一時二十四分與邵澤義通話，之後凌晨二
    時許就無法與他聯絡，我即由邵澤義返家途中找尋，於凌晨
    二時五十四分，在臺中市○○路與寧漢三街口，發現邵澤義
    的汽車1799-HW號停在路邊，車後方發現購買的麵及一隻鞋
    掉落路邊，我問麵店的人，他說旁邊剛才有吵鬧及打架聲，
    後來就開車離去，我立即報案等語（見編號卷第46、47頁
    ）。
 2. 證人即宏瑋租車公司負責人單台聲於警詢時證稱：戊○○於
    九十五年十一月五日晚間九時二十二分，前往宏瑋租車公司
    承租0850-HW號轎車，嗣於九十五年十一月八日上午七時五
    十分，逕自將車停在公司門口，並將鑰匙丟在門內等語（見
    編號卷第5頁）。
  3.證人即邵澤義被擄走現場麵攤老闆唐慶雨於警詢時證述：我
    在漢口路二段與寧漢三街口經營麵攤生意，營業時間為晚間
    九時至凌晨四時三十分。案發當天凌晨約二時許，我聽到有
    一部賓士車後面有人喊救命，以為是喝醉酒的客人在打架，
    突然間就從黑色賓士後面衝出一部銀色自小客車快速駛離，
    事發後我靠近查看，發現剛剛向我買麵之客人，東西掉落一
    地，車子還在原位，但人已經不見，大約二十分鐘後，該賓
    士車主的女朋友來問我，我才知道出事了，當時由賓士車主
    的女朋友報案等語（見編號卷第8頁）。
  4.證人即順安租車公司負責人康秀梅於警詢時證稱：戊○○於
    九十五年十一月八日下午一時五十分，一個人進入順安租車
    公司，承租8327-HS號廂型車，戊○○於九十五年十一月八
    日晚間七時許歸還車子等語（見編號卷第78頁）。
  5.以上董惠貞、單台聲、唐慶雨、康秀梅之警詢陳述，業經檢
    察官、被告五人及各辯護人於本院審判程序同意作為證據，
    本院審酌該等言詞陳述均為前揭證人本於親身見聞而作成，
    且無事證顯示該等言詞陳述違反陳述人之自由意志或有何悖
    離事實之處，適當採為證據，依刑事訴訟法第一百五十九條
    之五第一項規定，自得作為認定被告犯罪事實之依據。復有
    被告戊○○與宏瑋租車公司、順安租車公司簽訂之租車契約
    各一份附卷可證（見編號卷第96、97頁）。
三、對被告辯解及對其有利證據不採納之理由
  (一)被告丙○○、戊○○、丁○○雖均辯稱綁架邵澤義之目的是
    為迫使甲○○出面解決其與庚○○間之債務糾紛，不是要向
    邵澤義勒取贖款云云，惟：
  1.被告戊○○係於九十五年十一月十日下午六時許，在臺中市
    ○○路五十號三樓之二十室為警拘提到案，到案後於同日晚
    間九時二十分許，帶同警方前往臺中市○○路六之十號品記
    茶坊查獲被告丙○○，兩人並於九十五年十一月十一日凌晨
    一時三十分許，帶同警方前往拘禁邵澤義之處所即臺中市○○○街四三號地下室停車場會議室蒐證。而被告丙○○、戊○○於到案後翌日即九十五年十一月十一日接受檢察官偵訊
    時，皆已坦承本件係因聽聞邵澤義與甲○○有黑吃黑侵吞毒
    品獲利可觀之情事，渠等為求分一杯羹，遂共同謀議策劃綁
    架邵澤義，且渠等擄走邵澤義後，確實有向邵澤義提到其與
    甲○○侵吞毒品之事，並要求其支付贖金，事實上渠等與邵
    澤義間並無任何債務糾紛。
  (1)被告丙○○於該次偵訊時自白：「我於今年九月中旬從雲林
    監獄出來，回到臺中之後庚○○來找我，我們認識約九年了
    ，他在大墩路上的阿甘茶坊告訴我，邵澤義與甲○○曾經在
    一年多前於霧峰黑吃黑侵吞別人的毒品，獲利不少，就想跟
    他們要一些錢，所以計畫要去綁架邵澤義，我便同意參與」
    、「我們跟他（指邵澤義）說他黑吃黑毒品的事情，問他能
    拿多少錢給我們，他都沒有回答…我們便問他誰可以幫他籌
    錢，他說子定跟雨霖可以幫他籌錢，雨霖有欠他一張一百五
    十萬元的票，十日要兌現，但我們不想拖到十日，所以我們
    便要他找子定籌錢，一直討價還價以後，將金額降到三百萬
    元，我們跟他說這件事情是因為霧峰那件八十塊毒品案件被
    他與甲○○黑吃黑的事情，所以才綁架他，要他吐一點錢出
    來。邵澤義告訴我們毒品都在甲○○那邊，他只有拿幾塊而
    已」、「（你們究竟與邵澤義有無債務糾紛？）沒有」等語
    （見編號卷第26、29、31頁）。
  (2)被告戊○○則於該次偵訊時自白：「己○○於九十五年八月
    間告訴我，有一個案件我是否要參與，說是一個黑吃黑的案
    件，對方絕不敢報警，他哥哥庚○○要出來處理，計畫擄人
    勒贖，叫我考慮看看…隔約一個月，己○○告訴我準備要行
    動了，問我是否準備要參加，因為當時我失業，且小孩很小
    需要撫育的錢，我就想拼一次看看，就同意參與。今年十月
    初才正式執行這個擄人勒贖計畫」、「我與丙○○及乙○○
    的二名手下都有跟邵澤義談判贖款價碼，一開始談判籌碼為
    二千萬元，是庚○○指示乙○○手下開出這價碼，邵澤義說
    他工程款欠一千多萬元，中古車行也是小股東及PUB經營不
    善，所以沒錢付，後來降到一千萬元，他還是說沒辦法，又
    將籌碼降到五百萬元，邵澤義仍說沒有錢，我們便問他誰可
    以幫他籌錢，他就說子定跟雨霖可以幫他籌錢，雨霖有欠他
    一張一百五十萬元的票，十日要兌現，但我們不想拖到十日
    ，所以我們便要他找子定籌錢，一直討價還價以後，將金額
    降到三百萬元，我們跟他說這件事情是因為霧峰那件八十塊
    毒品案件被他與甲○○黑吃黑的事情，所以才綁架他，要他
    吐一點錢出來。邵澤義告訴我們毒品都在甲○○那邊，他並
    沒有拿到毒品」、「沿途有讓邵澤義以他的行動電話與甲○○通電話，要甲○○幫邵澤義籌三百萬元，通話前我們有要
    邵澤義想一想如何跟甲○○開口，後來他打電話給甲○○說
    他有欠人家債務，要甲○○幫忙籌三百萬元，但實際上邵澤
    義並沒有積欠我們債務，在跟庚○○、丙○○、乙○○等人
    計畫綁架邵澤義的過程當中，我都沒有聽他們說過邵澤義有
    積欠他們債務的問題」、「（你們究竟與邵澤義有無債務糾
    紛？）沒有」等語（見編號卷第40、43、44、47頁）。
  2.被害人邵澤義於檢察官偵訊及本院審理以證人身分具結作證
    時，已明確陳述其遭綁架後，綁匪索求三千萬元贖金，幾經
    折衝後最後降為六百萬元，綁匪並要求其聯絡朋友籌款，過
    程中並無人提到任何有關甲○○與庚○○之債務糾紛。其於
    ：
  (1)九十五年十一月九日檢察官偵訊時具結證述：「他們（指綁
    匪）要我開始想，能付多少錢出來，不然要將我埋掉，我說
    我沒有錢，他們開價一千萬，並說我車行及PUB開那麼大間
    怎麼會沒錢，後來他們將贖款降為六百萬，並說就這個價格
    不要再談，我因為怕受傷害，就同意他們，我跟他們說當天
    只能湊出三百萬，他們就要求我說出一些有知名度、有信用
    的兄弟做擔保，要我聯絡人將錢交給那些兄弟，他們會派人
    過去拿，後來我告訴他們說我認識蔡雨霖、甲○○，說蔡雨
    霖有欠我一百五十萬，但是他們直接問我說甲○○會不會幫
    我籌錢，我說一定會，他們就開車載我離開那個地方，在車
    上要求我打電話給甲○○，問甲○○多久時間內可以籌到三
    百萬」等語（見編號卷第21、22頁）。
  (2)九十五年十一月十一日檢察官偵訊時具結證稱：「（綁匪中
    ）的人有說到要我拿錢出來贖身的事情，並要我拿出一千萬
    元」等語（見編號卷第36頁）。
  (3)本院審理時具結證述：「押我的人要我打電話給別人，我就
    打給甲○○。押我的人要我講霧峰的事情穿幫了」、「對方
    不知受誰鼓惑認為我跟甲○○侵占上億毒品，所以要來黑吃
    黑」、「（歹徒）一開口三千萬元，我說沒有這麼多，中間
    降到一千萬元，之後歹徒說能籌多少」、「（你在被押走的
    過程中，有無任何人提到有關甲○○及庚○○之債務糾紛？
    ）沒有」、「（歹徒有無要求你與甲○○碰面或要求甲○○
    出面？）沒有」、「歹徒問我有何人可以幫我籌款，我說印
    章都自己保管，家人老的老、小的小，大概只有朋友蔡雨霖
    及甲○○可以幫我籌款」、「（你押上車到釋放前，對方是
    否始終以你為對象，要求付贖錢才放人？）是的」、「（歹
    徒八日押你在車上打電話籌錢，當時要求的贖金是多少？）
    六百萬元，三百萬元當天付，另外三百萬元他們會再找我」
    、「歹徒…他們說甲○○跟我侵吞毒品，要我承認」等語（
    見編號卷第49、50、52、54、55、56頁）。
  3.嗣被告丙○○、戊○○雖翻異前供，被告丙○○並辯稱其於
    警詢前遭到刑求；被告戊○○則辯稱因看到丙○○被刑求會
    害怕，加上警員引導才為如此陳述。惟經本院傳訊查獲及製
    作被告丙○○警詢筆錄之警員簡寬政、吳登慶、鄭安道，其
    三人均一致具結證述未見到被告丙○○遭受刑求，且被告丙○○之身體並無外傷，看起來都正常（見編號卷第38、11
    0、113、11 4頁）。又經本院向臺灣臺中看守所調閱被告丙○○之健康檢查表及病歷表（見編號卷第27、28頁），顯
    示其入所時除臀部及左手臂有疤痕（此部分業經被告丙○○
    於本院審理時陳明手上是瘀青，臀部是舊有疤痕，見編號
    卷第115頁），此外別無其他外傷，更無被告丙○○所稱被
    警察電擊大腿及生殖器之情形。另被告丙○○於九十五年十
    一月十日晚間到案後，檢察官隨即於翌日前往警局實施偵訊
    ，已如前述，倘被告丙○○確實受到警員不法刑求，理當於
    第一時間向檢察官表明，然其卻捨此不為，與常情有違，且
    其於同日本院值班法官羈押訊問時猶仍供稱：「庚○○說邵
    澤義與別人毒品交易有賺錢，藉著綁架他拿贖款」，更稱：
    我於警局及檢察官訊問時是出於自由意志而陳述等語（見編
    號卷第5、6頁背面），是其事後辯稱受到警察刑求才為不
    實自白，顯非屬實。再者，被告丙○○於到案後製作第一、
    二次警詢筆錄時，並未據實陳述，而係虛偽供稱：我不認識
    邵澤義，是小劉欠我八、九萬元，沒有錢還，要我向邵澤義
    索取他欠小劉的二、三百萬元，所以才夥同他人綁架邵澤義
    ，得手後要將錢交給小劉云云（見編號卷第20、31、32、
    3 5頁），嗣於檢察官偵訊時始供出上情。依被告丙○○所
    辯，其既係在警詢前即受到刑求，為何第一、二次警詢均未
    供出庚○○等人涉案，反而捏造小劉該人，迄檢察官訊問時
    始為前開自白，其辯解不足採甚明。而被告戊○○於本院審
    理時已自承其沒有看到所謂的刑求過程（見編號卷第116頁
    ），則其顯無因害怕而故意為不實自白之可能與必要，且被
    告戊○○係於九十五年十一月十一日凌晨三時二十分開始之
    警詢筆錄中供出其與其餘被告因聽聞庚○○告知邵澤義有黑
    吃黑侵吞毒品之情事，遂共同計畫擄人勒贖，斯時被告丙○○尚未開始接受警詢（被告丙○○第一次警詢筆錄開始時間
    為九十五年十一月十一日凌晨三時三十五分），被告丙○○
    亦尚未供出庚○○等人涉案情節，倘非經由被告戊○○主動
    告知，警員實無從得知本件綁匪人數、姓名及渠等犯案動機
    ，遑論引導被告戊○○為如此陳述。況被告戊○○於本院九
    十五年十一月十一日值班法官羈押訊問時，亦為與偵訊相同
    之陳述，而稱：「（為何要綁架邵澤義？）庚○○說他與別
    人毒品交易黑吃黑，找他拿錢，他也不敢報警，所以庚○○
    才提議要綁架他」（見編號卷第11頁背面），益徵被告戊○○於檢察官偵訊時所為之陳述始與事實相符。
  4.被告丙○○等人所辯甲○○積欠庚○○三百萬元部分，為甲○○所否認，依其於本院審理時所具結證述：「我們二人一
    起去賭博，我自認沒有欠他錢，但庚○○認為我有欠他錢，
    我們賭博的債主已經死了，當時輸了八百萬」、「本來我們
    贏了二百萬元，就要離開，沒想到我下去後，庚○○繼續玩
    ，第二天庚○○跟我講輸了八百萬元，庚○○要我分擔三百
    萬元」、「債主已死，庚○○半毛錢都沒有還」等語（見編
    號卷第40、41、45頁），可見庚○○係在事前未知會甲○○，事後復未實際清償八百萬元賭債之情況下，單方認為甲○○須負擔其賭輸金額之一半，兩人間究竟有無該筆三百萬
    元債權、債務，存有爭議。縱認庚○○確實享有該筆三百萬
    元債權，惟債務人乃甲○○，而非邵澤義，且邵澤義與其二
    人間之債務全無關連，被告丙○○等人焉有綁架邵澤義求償
    之理。被告丙○○等人雖辯稱因為找不到甲○○，所以綁架
    邵澤義欲迫使甲○○出面，然被告方面事前即已進入邵澤義
    經營之PUB實施勘查並查知邵澤義所使用車輛之車號，有警
    員在被告丙○○住處所扣得載有「1799-HW」之筆記本及「
    LOBBY」名片一張附卷可憑（見編號卷第72、100頁），復
    花錢委任找車公司派員跟蹤、掌握邵澤義行蹤，此業據孫少
    鵬證述在卷，詳如前述。若被告方面有意找甲○○出面解決
    債務，當可透過相同方法為之，但被告等人卻捨此未為，可
    見被告方面自始至終均鎖定邵澤義為下手對象。況由被告丙○○等人綁架邵澤義後，一開口即要求上千萬元之贖金，幾
    經折衝後，最終談定六百萬元，此金額遠高於被告等人所主
    張之債權金額，且被告等人係要求邵澤義打電話對外「籌錢
    」，而非打電話「誘出甲○○」，此由邵澤義與甲○○前揭
    對話提及：「霧峰的事爆了啦，人家要搧肚子邊啦」、「我
    現在被抓，人家要處理啦，我答應人家要處理300啦，你不
    論如何幫我湊一下」，亦足證被告等人所辯綁架邵澤義是要
    解決債務糾紛而非擄人勒贖，與事實不符，而屬臨訟卸責之
    詞。
  (二)雖被告己○○、乙○○否認參與本案，然此業據被告丙○○
    於九十五年十一月十一日偵訊時以證人身分具結證述：「是
    庚○○與乙○○叫我與戊○○及乙○○的二個小弟去帶走邵
    澤義勒贖」、「我於今年九月中旬從雲林監獄出來，回到臺
    中之後庚○○來找我，我們認識約九年了，他在大墩路上的
    阿甘茶坊告訴我，邵澤義與甲○○曾經在一年多前於霧峰黑
    吃黑侵吞別人的毒品，獲利不少，就想跟他們要一些錢，所
    以計畫要去綁架邵澤義，我便同意參與，當時乙○○也有一
    起來，乙○○說他不要親自參與，如果有確定要綁架邵澤義
    他會派二個小弟過來處理」、「我出獄以後才認識戊○○，
    是去己○○他臺中市○○路住處才認識。己○○說這陣子大
    家都沒有錢，看大家能不能賺到邵澤義黑吃黑毒品所獲利之
    金錢」、「十一月六日…下午五、六點我與戊○○、庚○○
    又一起去順成泡沫紅茶店，乙○○跟他二名小弟也有過來，
    大家一起討論對邵澤義擄人勒贖的事情，結論就是我與戊○○及那二名小弟一起去綁架邵澤義」、「（九十五年十一月
    七日）當日下午二點多我與戊○○、庚○○在富台新村停車
    場地下室會合，會合後我們一起去順成泡沫紅茶店，乙○○
    也有帶他的二個小弟過來，我們一直待到晚間約九點多，小
    蜜蜂回報（邵澤義）他在時尚PUB，我就開租來那部車載戊○○，乙○○的二個小弟開另一部車一起過去PUB」、「租
    完（8327-HS號廂型車）後戊○○開那部車去宏瑋租車行跟
    我會合，會合後戊○○開那部車載我去去順成泡沫紅茶店，
    到了之後，我拿五百元叫戊○○先去加油，加完油返回順成
    泡沫紅茶店時我與庚○○及乙○○已經從泡沫紅茶店走出，
    戊○○就開那部車載我返回拘禁邵澤義的會議室，乙○○則
    開黑色LEXUS自小客車載庚○○回去一樓停車場，等我們將
    邵澤義帶出來」、「我們於（十一月八日）當日下午二點半
    左右，由乙○○的手下開那部廂型車載邵澤義、我、戊○○
    及另一名手下離開會議室，就往太平方向出發，庚○○與乙○○的車跟在後面，沿途有讓邵澤義以他的行動電話與甲○○通電話，要甲○○幫邵澤義籌三百萬元…邵澤義每打完一
    次電話，我便下車向後面另一部黑色的LEXUS汽車內的庚○○及乙○○報告狀況，最後一次我跟庚○○報告說可以去茶
    行拿一百萬元，他說不要我就回到車上，繼續叫邵澤義籌更
    多錢，後來乙○○的小弟接到電話說這件事已經報警了，我
    又下車向跟在後面的庚○○報告這件事，他與乙○○就說把
    人放掉，我們就把車開往大肚山望高寮附近釋放邵澤義，庚○○與乙○○就開車返回臺中市」等語（見編號卷第26-3
    0頁），以及被告戊○○於同日檢察官偵訊時以證人身分具
    結證稱：「己○○於九十五年八月間告訴我，有一個案件我
    是否要參與，說是一個黑吃黑的案件，對方絕不敢報警，他
    哥哥庚○○要出來處理，計畫擄人勒贖，叫我考慮看看…隔
    約一個月，己○○告訴我準備要行動了，問我是否準備要參
    加，因為當時我失業，且小孩很小需要撫育的錢，我就想拼
    一次看看，就同意參與。今年十月初才正式執行這個擄人勒
    贖計畫」、「十一月六日下午丙○○與我約在宏瑋租車行會
    合，丙○○就駕駛0850-HW自小客車載我一同前往臺中市福
    聯新城（筆錄誤植為富台新村）停車場警衛室與庚○○會合
    …十七時許與庚○○、丙○○一同前往臺中市○○路停車場
    對面之順成泡沫紅茶店，後來乙○○率二名手下過來，要討
    論對邵澤義擄人勒贖事情，乙○○對庚○○說這二個人要讓
    他用，庚○○與乙○○在討論要如何進行…十一月七日下午
    十四時許我與丙○○、庚○○三人相約在福聯新城（筆錄誤
    植為富台新村）停車場警衛室集合」、「租完（8327-H S號
    廂型車）後我開那部車去宏瑋車租車行跟丙○○會合，會合
    後我開那部車載他去順成泡沫紅茶店，到了之後，他拿五百
    元叫我先去加油，加完油返回順成泡沫紅茶店時發現丙○○
    、庚○○及乙○○已經從泡沫紅茶店走出，我就開那部車載
    丙○○返回會議室。庚○○與乙○○不知道去哪裡」、「沿
    途有讓邵澤義以他的行動電話與甲○○通電話，要甲○○幫
    邵澤義籌三百萬元…每打完一次電話，丙○○便下車向跟在
    後面另一部黑色LEXUS汽車內的庚○○及乙○○報告」、「
    庚○○是策劃還有行動上之調度，乙○○是指派二名小弟參
    與本案，他也都瞭解全案，己○○是要我加入之人，因為他
    在臺中市○○路有房屋，庚○○原本計畫把人質放在他那邊
    ，所以邀他加入，後來因為該房屋是法拍屋且己○○已經搬
    離，加上他中風行動不便所以沒有繼續邀他參與，丙○○跟
    我及乙○○那二名手下是負責擄人並看守」等語（見編號
    卷第40-46頁），經核被告丙○○、戊○○所證述被告己○○、乙○○涉案情節相互吻合，且被告丙○○與乙○○、被
    告戊○○與己○○分別為熟識多年之友人，彼此間並無冤仇
    或債務糾紛，此為渠等所共同是認，被告丙○○、戊○○顯
    無涉詞誣陷被告己○○、乙○○之可能，加以經本院調閱被
    告乙○○所使用0000-000000號行動電話通聯紀錄基地台，
    顯示被告乙○○於九十五年十一月六日下午及七日下午、晚
    間，確實出現在被告丙○○、戊○○所指之自由路順成泡沫
    紅茶店（見編號卷第118、127、129頁），堪信被告丙○○、戊○○上開所述屬實。至於被告丙○○、戊○○事後雖
    翻異前詞，惟本院基於前述說明，已認定其二人前於檢察官
    偵訊時所為之陳述始符合真實，事後翻異之詞不足為採。況
    被告丙○○迄於本院值班法官羈押訊問及嗣後移審訊問時猶
    仍陳稱：「是庚○○、乙○○找我去參與擄人勒贖」、「（
    九十五年十一月六日，你、戊○○、庚○○、乙○○與他的
    二個小弟，在自由路順成泡沫紅茶店集合？）有」、「（集
    合時說什麼事？）當天孫少鵬來電給我說他已經找到邵澤義
    的車，我就載戊○○、庚○○到茶坊，在茶坊時庚○○就用
    我的電話打給乙○○，乙○○就帶二個小弟過來，其中一個
    就是本案的被告丁○○」、「（九十五年十一月七日，你、
    戊○○、庚○○在福聯新城地下停車場會合，之後又到順成
    泡沫紅茶店？）有。泡沫紅茶店有我、庚○○、戊○○，乙○○及他的二個小弟都有來」、「在整件事情最開始還沒動
    手前，我有聽到己○○對戊○○說：邵澤義與甲○○有賺到
    一條錢…就用黑吃黑的方式」、「我去己○○那邊才認識戊○○，我有聽到己○○對戊○○說這件事情」、「（丁○○
    與綽號阿明之人是庚○○的小弟還是乙○○的小弟？）我知
    道庚○○找乙○○，請乙○○幫忙找二人協同我去」（見編
    號卷第5頁背面，編號卷第35、36、38、3 9、40頁）。
    而被告戊○○於本院值班法官羈押訊問及嗣後移審訊問時亦
    同樣供稱：「我與丙○○及二位不知姓名的男子是乙○○的
    小弟」、「（整個綁架的策劃人是庚○○？）是的，乙○○
    是與庚○○一起的」、「己○○是庚○○之弟，他是透過己○○來找我去的，己○○也知道要做什麼事」、「（己○○
    也知道綁架的事？）他知道」、「（有無參與綁架邵澤義？
    ）我有參與，當初是己○○跟我提議的，他說邵澤義之前有
    一個黑吃黑的案件，要去找邵澤義，聽起來的意思就是要跟
    他分一杯羹」、「（九十五年十一月六日，你們有在自由路
    順成泡沫紅茶店集合？）是的」、「（在場有何人？）我、
    庚○○、丙○○，另外二名我沒見過的小弟，隔沒多久，乙○○就過來了（見編號卷第11頁背面、第12頁，編號卷
    第42、43頁），益見被告丙○○、戊○○於偵訊陳述屬實，
    自得採為認定被告己○○、乙○○犯行之依據。
  (三)綜上所述，被告五人所辯均不足採，本件事證明確，渠等犯
    行堪以認定。
五、論罪科刑
  (一)按擄人勒贖，祇須被擄人喪失行動自由而置於加害者實力支
    配之下，即屬既遂；擄人勒贖之罪，縱勒贖未遂，而擄人既
    遂，仍應負既遂之責，至擄人行為，祇須使被害人喪失行動
    自由而移置於自己實力支配之下，即屬既遂。最高法院分別
    著有二十二年上字第三八二八號、二十年上字第三八七號判
    例可資參照。本件被告等人雖未取得贖款，然渠等既已將被
    害人邵澤義擄走使其喪失行動自由，並置於被告等人實力支
    配之下，核被告五人所為，均應係犯刑法第三百四十七條第
    一項之擄人勒贖既遂罪。被告丙○○之選任辯護人主張被告
    等人之行為應屬未遂，於法不合。被告等人於九十五年十一
    月六日晚間集合駕車尾隨辛○○預備擄人勒贖之低度行為，
    應為其後擄人勒贖既遂之高度行為所吸收，不另論罪。
  (二)次按以自己共同犯罪之意思，參與實施犯罪構成要件以外之
    行為，或以自己共同犯罪之意思，事先同謀，而由其中一部
    分人實施犯罪之行為者，均為共同正犯，司法院大法官會議
    著有釋字第一○九號解釋可資參酌。本件被告丙○○、戊○○、丁○○與綽號阿明不詳姓名年籍之成年男子，就上開犯
    行，互有犯意聯絡及行為分擔。而庚○○及被告乙○○係以
    自己共同犯罪之意思，參與實施犯罪構成要件以外之行為。
    被告己○○則為以自己共同犯罪之意思，事先同謀，推由被
    告丙○○等人下手實行犯罪行為，揆諸前揭說明，均應論以
    共同正犯。
  (三)被告丙○○前因毒品危害防制條例案件，經法院判決並執行
    刑有期徒刑一年六月確定，於九十五年九月十四日執行完畢
    出監。又被告己○○前因槍砲彈藥刀械管制條例案件，經法
    院判處有期徒刑一年四月併科罰金九萬元確定，有期徒刑部
    分於九十五年一月二十四日假釋（接續執行罰金易服勞役）
    ，嗣於九十五年五月九日保護管束期滿未經撤銷假釋以已執
    行完畢論。另被告乙○○前因妨害自由案件，經法院判處有
    期徒刑十月確定，於九十三年一月三日執行完畢出監，有該
    三人之臺灣高等法院被告前案紀錄表附卷可憑。其三人於前
    案有期徒刑執行完畢後，五年以內故意再犯本件有期徒刑以
    上之罪，均為累犯，應依刑法第四十七條第一項規定，就彼
    等所犯法定刑為死刑、無期徒刑部分以外之刑加重其刑。
  (四)被告等人犯擄人勒贖既遂罪，未經取贖而釋放被害人，應依
    刑法第三百四十七條第五項前段規定減輕其刑，並應就被告
    丙○○、己○○、乙○○三人先加後減之。
  (五)爰審酌被告五人以擄人勒贖方式牟取鉅額財物，惡性重大，
    渠等糾眾綁架被害人邵澤義，並施以暴力毆打及上銬拘禁，
    手段兇殘，除使邵澤義身心受創甚鉅外，並嚴重危害社會治
    安，且其五人均係經檢察官發布拘提或通緝始到案，迄未賠
    償邵澤義所受損害，惟念渠等於綁架之同日未經取贖即釋放
    邵澤義，及本案中被告乙○○與未到案之共犯庚○○乃同立
    於發號施令之大哥地位，被告丙○○、戊○○、丁○○為下
    手實行擄人勒贖犯行之人，被告己○○則僅參加事前共同謀
    議，被告丙○○於到案後之警詢時設詞捏造，嗣於偵查中始
    坦承犯行，被告戊○○到案後即供承不諱，檢察官從而得依
    其與被告丙○○之供述查獲同案被告己○○、乙○○、丁○○，被告己○○、乙○○自始至終否認犯行，欠缺悔悟改過
    之具體表現等一切情狀，分別量處如主文所示之刑。扣案被
    告丙○○、戊○○、乙○○之行動電話（均含SIM卡），依
    本院調查證據之結果，尚無從認定係供被告本案犯罪所用之
    物，另被告持以綁架邵澤義所用之不明槍枝，未據扣案，無
    從認定屬具有殺傷力之違禁物，且為免將來執行困難，爰均
    不予宣告沒收。
據上論斷，應依刑事訴訟法第二百九十九條第一項前段，刑法第
二十八條、第三百四十七條第一項、第五項、第四十七條第一項
，判決如主文。
中　　華　　民　　國　　96　　年　　6 　　月　　29　　日
                  刑事第十二庭  審判長法  官  莊深淵
                                      法  官  蔡建興
                                      法  官  羅智文
上正本證明與原本無異。
如不服本判決，應於送達後十日內向本院提出上訴狀（須附繕本
），上訴於臺灣高等法院臺中分院。
                                      書記官  廖春玉
中　　華　　民　　國　　96　　年　　6 　　月　　29　　日
附錄本案論罪科刑法條
刑法第347條
意圖勒贖而擄人者，處死刑、無期徒刑或7年以上有期徒刑。
因而致人於死者，處死刑、無期徒刑或12年以上有期徒刑；致重傷者，
處死刑、無期徒刑或10年以上有期徒刑。
第1項之未遂犯罰之。
預備犯第1項之罪者，處2年以下有期徒刑。
犯第1項之罪，未經取贖而釋放被害人者，減輕其刑；取贖後而釋放被害
人者，得減輕其刑。
本判決所指卷宗代碼對照表
編號：臺中市警察局第六分局中檢惠宇95他6972字第41130號
        警卷
編號：臺中市警察局第六分局中分六警偵字第0950050691號警
        卷
編號：臺灣臺中地方法院檢察署95年度他字第6972號卷
編號：臺灣臺中地方法院檢察署95年度偵字第25734號卷
編號：臺中市警察局第六分局中分六警偵字第0960000987號警
        卷
編號：臺灣臺中地方法院檢察署96年度偵字第1956號卷
編號：臺中市警察局第一分局中分一刑字第096003042號警卷
編號：臺灣臺中地方法院檢察署96年度偵緝字第461號卷
編號：本院95年度聲羈字第1667號卷
編號：本院96年度聲羈字第40號卷
編號：本院96年度重訴字第781號卷(一)
編號：本院96年度重訴字第781號卷(二)
